臺灣基隆地方法院刑事判決　　　　96年度訴字第336號
公　訴　人　臺灣基隆地方法院檢察署檢察官
被　　　告　甲○○
上列被告因毒品危害防制條例案件，經檢察官提起公訴（96年度
毒偵字第602、851號），並經本院合議庭裁定由受命法官獨任進
行簡式審判程序，判決如下：
    主      文
甲○○施用第一級毒品，累犯，處有期徒刑玖月。扣案之第一級
毒品海洛因淨重零點捌貳公克（不含包裝袋）沒收銷燬之，包裝
上開第一級毒品海洛因之包裝袋壹只沒收。
    事實及理由
一、本件犯罪事實應補充：「甲○○有期徒刑5年10 月，經撤銷
    假釋，於民國94年11月20日縮刑期滿執行完畢。其基於反覆
    持續施用第一級毒品海洛因之犯意，96年1月22日晚上8 、9
    時許起至96年2月2日晚上8、9時止（起訴書誤載96年1 月23
    日22時許及96年2月3日晚間為警採尿前回溯24小時內某時，
    此部分業據蒞庭檢察官當庭更正），約1天施用1次之頻率，
    以注射針筒內摻第一級毒品海洛因混水注射手臂靜脈之方式
    ，反覆施用第一級毒品海洛因多次；其中於96年2月1日晚上
    某時（起訴書誤載96年2月3日晚間為警採尿前回溯96 小時
    內某時，業據蒞庭檢察官當庭更正），將第一、二級毒品海
    洛因、安非他命混合加水置入注射針筒內，一起注射至手臂
    靜脈處。嗣為警扣得第一級毒品海洛因淨重0.82公克（不含
    包裝袋）及包裝上開第一級毒品海洛因之包裝袋1只。」、
    證據應補充：「被告於本院準備程序及審判程序之自白。」
    、應適用之法條應補充：「按刑事法若干犯罪行為態樣，本
    質上原具有反覆、延續實行之特徵，亦即行為人係基於一定
    情境之制約，必然形成多數犯罪行為，行為人持續實行之複
    數行為，倘依社會通念，於客觀上認為符合一個反覆、延續
    性之行為觀念者，於刑法評價上，即應僅成立一罪，又依毒
    品危害防制條例第2條第1項之規定，毒品具有成癮性，是施
    用毒品之犯罪類型本身即有反覆實施之特徵，行為人若係基
    於對毒品之心理或生理上依賴性，致實行多數之施用行為，
    原則上應得認為係此類犯罪類型所生之必然結果，而於客觀
    上認為係一個反覆、延續性之行為，屬於「集合犯」之概念
    ，僅成立一罪，本件被告所為施用第一級毒品之行為雖屬多
    數，然施用毒品之行為本身即具有反覆實施之特徵，參酌上
    開說明，被告所為多數施用行為，在刑法評價上，應得認定
    符合一個反覆、延續性之行為，屬於集合犯而僅成立一罪。
    被告於96年2月1日晚上某時，以一施用行為同時施用第一、
    二級毒品海洛因、安非他命，係想像競合犯，應依刑法第55
    條之規定，從一重論以一施用第一級毒品罪，起訴書誤認係
    犯意各別，行為互異，應分論併罰云云，尚有未洽，附此說
    明。扣案之第一級毒品海洛因，係查獲之毒品，依毒品危害
    防制條例第18條第1項前段之規定，宣告沒收銷燬之；包裝
    上開第一級毒品海洛因之包裝袋1只，為犯罪行為人即被告
    所有供施用第一級毒品海洛因所用之物，應依刑法第38 條
    第1項第2款之規定宣告沒收。」外，餘均引用如附件檢察官
    起訴書之記載。
二、據上論斷，應依刑事訴訟法第273條之1第1項、第284 條之1
    、第299條第1項前段、第310條之2、第454條第2項，毒品危
    害防制條例第10條第1項、第2項、第23條第2項、第18條第1
    項前段，刑法第11條、第47條第1項、第55條、第38條第1項
    第2款，判決如主文。
本案經檢察官乙○○到庭執行職務。
中　　華　　民　　國　　96　　年　　5　　月　　25　　日
                  刑事第二庭法  官    何怡穎
以上正本證明與原本無異。
對於本件判決如有不服，應於收受送達後10日內，向本院提出上
訴書狀，上訴於臺灣高等法院，並按他造當事人之人數附具繕本
。
中　　華　　民　　國　　96　　年　　5　　月　　25　　日
                            書記官    鄭梅君
附錄本案論罪科刑法條：
毒品危害防制條例第10條
施用第一級毒品者，處 6 月以上 5 年以下有期徒刑。
施用第二級毒品者，處 3 年以下有期徒刑。
附件：
臺灣基隆地方法院檢察署檢察官起訴書
　　　　　　　　　　　　　　　　　　 96年度毒偵字第602號
　　　　　　　　　　　　　　　　　　 96年度毒偵字第851號
　　被　　　告　甲○○　男　31歲（民國○○年○月○○日生）
　　　　　　　　　　　　住臺北縣瑞芳鎮○○路278號
　　　　　　　　　　　　身分證統一編號：Ｚ000000000號
上被告因違反毒品危害防制條例案件，業經偵查終結，認應提起
公訴，茲將犯罪事實及證據並所犯法條分敘如下：
          犯罪事實
一、甲○○前因違反麻醉藥品管理條例案件，經臺灣高等法院以
    86年度上訴字第1852號判決判處應執行有期徒刑5年6月確定
    ，復因贓物案件經臺灣臺北地方法院以86年度易字第3816號
    判決判處應執行有期徒刑5月確定，經定應執行有期徒刑5年
    10月確定後，於民國86年9月26日入監執行，於89年8月7 日
    假釋出監，嗣92年1月30日經撤銷假釋再入監執行，甫於 95
    年1月19 日縮刑期滿執行完畢。其後甲○○復因施用第一級
    、第二級毒品案件，經觀察、勒戒後，認無繼續施用毒品之
    傾向，於95年10月20日釋放出所，並由本署檢察官於95年10
    月16日，以95年度毒偵緝字第82號、第83號、第84號、第85
    號及95年度毒偵字第1938號不起訴處分書為不起訴處分確定
    。甲○○又基於施用第一級毒品海洛因之犯意，於96年1 月
    23日22時許及96年2月3日晚間為警採尿之時起往前回溯24小
    時內某時，在臺北縣瑞芳鎮○○路278之1號2 樓住處等地，
    以將海洛因加水置入注射針筒施打左手臂之方式，施用第一
    級毒品海洛因多次。甲○○另基於施用第二級毒品安非他命
    之犯意，於96年2月3日晚間為警採尿之時起往前回溯96小時
    內某時，在不詳地點施用第二級毒品安非他命。甲○○先於
    96年1月24日16時28 分許，因行跡可疑在臺北縣瑞芳鎮○○
    路○段25 號為警盤查同意警方採集尿液送驗，結果呈鴉片類
    陽性反應；再於96年2月3日21時40分許，在臺北縣瑞芳鎮○
    ○路278號巷口，為警盤查查獲第一級毒品海洛因1包（淨重
    0.82公克）。
二、案經臺北縣政府警察局瑞芳分局及基隆市警察局第三分局報
    告偵辦。
    　　  證據並所犯法條
一、訊據被告甲○○僅坦承有施用第一級毒品海洛因之犯行，餘
    均否認，惟查，警芳2 次採集被告之尿液檢體送往檢驗，結
    果分別呈「鴉片類」及「安非他命類及鴉片類」陽性反應，
    有台灣檢驗科技股份有限公司濫用藥物尿檢驗報告及台灣尖
    端先進生技醫藥股份有限公司濫用藥物檢驗報告各1 紙附卷
    可稽，並有第一級毒品海洛因1 包扣案可資佐證，此外，復
    有不起訴處分書、法務部調查局調科壹字第0962309870號鑑
    定書1 紙及本署刑案資料查註紀錄表在卷足憑，被告犯嫌堪
    予認定。
二、核被告所為，係犯毒品危害防制條例第10條第1 項之施用第
    一級毒品罪嫌及同條第2 項之施用第二級毒品罪嫌。被告施
    用第一級毒品前後持有第一級毒品之低度行為，應為其施用
    第一級毒品之高度行為所吸收，不另論罪。被告所犯上開 2
    罪間，犯意各別，罪名互異，請分論併罰。又被告有犯罪事
    實欄所載之科刑執行情形，有本署刑案資料查註紀錄表在卷
    可稽，其於受有期徒刑之執行完畢後，5 年內再犯有期徒刑
    以上之本罪，為累犯，請依刑法第47條規定加重其刑。另扣
    案之毒品，請依毒品危害防制條例第18 條第1項之規定宣告
    沒收銷燬之。
三、依刑事訴訟法第251條第1項提起公訴。
    此    致
臺灣基隆地方法院
中　　華　　民　　國　　96　　年　　4 　　月　　18　　日
　　　　　　　　　　　　　　　檢察官　王　亞　樵
本件正本證明與原本無異
中　　華　　民　　國　　96　　年　　4 　　月　　23　　日
　　　　　　　　　　　　　　　書記官  沈  景  禎
附錄所犯法條：
毒品危害防制條例第10條
施用第一級毒品者，處 6 月以上 5 年以下有期徒刑。
施用第二級毒品者，處 3 年以下有期徒刑。
